# 借款费用

提问人：houchilian 时间：2015-01-05 17:39:50
土地使用权 推 余 价值转入在建工程进入固定资产实体建造 算不算资产支出

回答人：chenyiwei
在新准则下，土地使用权价值不能转入固定资产价值中，应单独作为一项无形资产核算，因此不存在作为资产支出的问题。

提问人：houchilian 时间：2015-01-05 21:26:55
谢谢老师。明白了。为什么用累计资产支出与资本化率乘作为一般借款的资本化金融，而不用本期资产支出增加额。感觉重复计算利息

回答人：chenyiwei
因为前期占用一般借款形成的资产支出实际上长期占用借款资金，因此本期计算资本化利息时，基数应当包含前期形成且在本期继续占用一般借款资金的资产支出，而不能仅包含本期新发生的资产支出。